臺灣高雄地方法院刑事判決　　　　　　　　　　　　九十二年度簡上字第七一四號
　　上　訴　人　臺灣高雄地方法院檢察署檢察官
　　上　訴　人
　　即　被　告　甲○○
　　　　　　　　丁○○
　　　　　　　　己○○
右列上訴人等因傷害案件，不服本院簡易庭中華民國九十二年九月二十四日九十二年
度簡字第三四一五號第一審簡易判決（聲請簡易判決處刑案號：臺灣高雄地方法院檢
察署九十二年度偵字第一三六九○號），提起上訴，本院管轄之第二審合議庭判決如
左：
    主  文
上訴駁回。
    事  實
一、甲○○與丁○○二人係鄰居，於民國九十二年五月十七日上午八時三十分許，甲○○因不滿丁○○住宅所裝設之冷氣機排水管滴漏至其住處，乃找丁○○理論，
    要求改善冷氣機排水管方向，二人一言不合而起衝突，竟均基於傷害之故意，大
    打出手，丁○○先以手毆打甲○○之左眼眶，甲○○亦持木劍（木製武士刀）及
    水果刀反擊，己○○見狀即與丁○○基於共同傷害之犯意聯絡，分持鐵條毆打甲○○，致甲○○身體受有右上臂十×七公分，前臂三×三公分，右手肘六×四公
    分，皮膚缺損及左前臂三×一公分，一×一公分，二×一公分，左下眼瞼挫傷五
    ×五公分等傷害，丁○○亦受右耳後挫傷三×二公分，兩前臂挫傷併瘀血七×四
    公分、六×一公分、十二×二公分等傷害。
二、案經甲○○、丁○○分別訴由高雄縣政府警察局林園分局報告台灣高雄地方法院
    檢察署檢察官偵查後聲請簡易判決處刑。
    理  由
一、訊據被告即上訴人甲○○、丁○○、己○○均矢口否認右揭傷害犯行，被告甲○○辯稱：我沒有打丁○○，係丁○○與己○○將我打得很嚴重，拿鐵條從外面打
    到裡面云云；被告丁○○辯稱：甲○○拿刀子要刺我胸部，我被己○○拉走，沒
    有打甲○○，僅拿鐵條阻擋甲○○的刀子云云；被告己○○辯稱：當時甲○○拿
    刀子要刺丁○○，我將丁○○拉開，甲○○還要再刺，我就放開丁○○，沒有打
    甲○○云云。
二、經查：
(一)、被告丁○○、己○○於右揭時地，由丁○○先以手毆打甲○○，再與己○○分持
    鐵條毆打甲○○之事實，業據告訴人甲○○於警詢、偵訊及原審訊問時，指訴綦
    詳，證人戊○○於本院審理中亦結證：當天為了冷氣機問題，丁○○在樓上裝冷
    氣，甲○○在樓下叫罵，剛開始拿刀子，刺不到丁○○，丁○○先空手與甲○○
    互毆，後來從家裡隨手拿一個鐵條打到甲○○的額頭，己○○則拉甲○○的衣領
    等語（本院九十三年三月十日審判筆錄），而甲○○受有前開傷害，亦有大仁醫
    院診斷證明書一紙、相片四張附卷可稽，另再參以被告丁○○於偵訊坦承：因冷
    氣孔爭執而吵架、互毆受傷等語（九十二年度偵字第一三六九○號卷第七頁），
    丁○○於原審訊問時亦坦承：甲○○的左眼眶是被我空手打到的，他拿木劍、水
    果刀出來要打我，我右手被打傷，我看到甲○○拿木劍要打我，我拿出鐵條來等
    語（原審九十二年九月九日訊問筆錄），己○○於偵訊中亦陳稱：甲○○拿刀要
    砍丁○○，我去阻擋等語在卷（九十二年度偵字第一三六九○號卷第七頁）。此
    外，復有丁○○所有之鐵條二支扣案可資佐證，則丁○○先以手毆打甲○○左眼
    眶，再與己○○分持鐵條共同毆打甲○○之事實，堪以認定。被告丁○○、己○○雖於本院審理中均否認犯罪，並以前揭情詞置辯。然查，被告丁○○在偵訊及
    原審訊問時已坦承確有傷害甲○○等情，已如前述，而被告己○○於偵訊中已陳
    稱：甲○○拿刀砍丁○○，有去阻擋等語，另證人戊○○前開證述：己○○拉甲○○的衣領等語，若己○○當時係勸架，應是將丁○○拉開，而非拉甲○○之衣
    領，亦非阻擋甲○○，又到場處理之警員丙○○要求丁○○將用以毆打甲○○之
    鐵條取出，丁○○即交付扣案之二支鐵條等情，亦據證人丙○○於本院審理中結
    證明確，而自卷附之相片觀之，依該鐵條之長度，顯非被告丁○○一人單手可以
    分持而操控自如，則告訴人指訴被告丁○○、己○○分持鐵條毆打伊等語，堪認
    與事實相符。綜上，被告丁○○、己○○前開辯解，顯係事後卸責之詞，不足採
    取，其等傷害甲○○之犯行，事證明確，堪以認定。
(二)、被告甲○○於右揭時、地，持木劍、水果刀毆打告訴人丁○○成傷之事實，業據
    丁○○於警詢、偵訊及原審訊問中指訴綦詳，被告甲○○於偵訊中亦自承：因冷
    氣孔吵架，互毆受傷等語（九十二年度偵字第一三六九○號卷第七頁），甲○○
    於原審訊問時亦陳稱：丁○○先空手打我，後來己○○在他住處拿鐵條打我，丁○○也拿鐵條打我，我拿木劍打他們，他們追到我住處拿鐵條打我，我在客廳拿
    出水果刀還擊等語在卷（原審九十二年九月十日訊問筆錄），丁○○受有前開傷
    害，並有建佑醫院診斷證明書一紙在警卷可憑，被告甲○○於原審之自白與與事
    實相符，自可採為認定事實之依據，其前開所辯，顯係事後避重就輕之詞，不足
    採取，甲○○右揭傷害丁○○之犯行，亦堪認定。
三、核被告甲○○、丁○○、己○○所為，均係犯刑法第二百七十七條第一項普通傷
    害罪。被告丁○○與己○○，就右揭傷害甲○○之犯行，有犯意聯絡及行為分擔
    ，均為共同正犯。原審依刑法第二十八條、第二百七十七條第一項、第四十一條
    第一項前段、第三十八條第一項第二款及罰金罰鍰提高標準條例第一條前段、第
    二條規定，並審酌被告三人僅因細故發生爭執，進而發生本件傷害情事，渠等傷
    害動機容屬一時衝動失慮，併考量被告甲○○、丁○○所受傷勢程度等一切情狀
    ，量處被告甲○○拘役二十日，量處丁○○、己○○各拘役三十日，併均諭知易
    科罰金之折算標準，另扣案之木製武士刀、水果刀各一把及鐵條二支，分係被告
    甲○○、丁○○所有，且分別係供其等犯傷害罪所用之物，依刑法第三十八條第
    一項第二款之規定，宣告沒收，其認事用法均無不當，量刑亦稱妥適。被告三人
    否認犯行提起上訴，並指摘原判決不當，檢察官循告訴人甲○○、丁○○之請求
    提起上訴，認原判決量刑過輕等情，均無可採，其等上訴均為無理由，應予駁回
    。
據上論斷，依刑事訴訟法四百五十五條之一第一項、第三項、第三百六十八條，判決
如主文。
本案經檢察官乙○○到庭執行職務。
中      華      民      國    九十三    年      三      月    二十四    日
                                  臺灣高雄地方法院刑事庭
                                      審判長法  官    黃三友
                                            法  官    王雅苑
                                            法  官    涂裕洪
右正本證明與原本無異。
不得上訴。
                                            書記官    賴佳慧
中    華    民    國      九十三     年      三     月      二十四    日
